【裁判字號】    89,上易,980
【裁判日期】    890726
【裁判案由】    竊盜
【裁判全文】
臺灣高等法院高雄分院刑事判決                    八十九年度上易字第九八號
    上  訴  人  甲○○
    即  被  告          住高雄.
右上訴人因竊盜案件，不服臺灣高雄地方法院八十九年度易字第一一二０號中華民國
八十九年四月二十六日第一審判決（起訴案號：臺灣高雄地方法院檢察署八十九年度
偵字第三五七０號），提起上訴，本院判決如左：
      主  文
上訴駁回。
      事  實
一、甲○○於民國七十一年間因竊盜罪，經臺灣臺北地方法院判處有期徒刑六月，於
    七十一年十一月二十九日執行完畢；復於七十五年間因竊盜罪，經臺灣臺北地方
    法院判處有期徒刑四月，於七十六年二月二十日執行完畢；又七十六年、七十七
    年、七十八年、八十一年、八十二年、八十三年、八十四年、八十六年、八十八
    年均曾犯竊盜罪，係有竊盜犯罪習慣之人，且前開犯行均經法院判處有期徒刑確
    定，現並因竊盜案在臺灣高雄女子監獄執行中，且其於八十三年間所犯之竊盜等
    罪，經法院判處有期徒刑一年六月確定，於八十六年二月二十一日縮短刑期假釋
    期滿執行完畢；猶不知悔改，竟意圖為自己不法所有，於八十九年二月六日十四
    時十五分許，在高雄市○○區○○路，徒手竊取乙○所有咖啡色皮包一個（內有
    新臺幣七千七百九十六元、林燕珠重型機車行車執照一枚，及林佳清、乙○健保
    卡各一枚），得手後，將之夾於腋下，經路人告知乙○，乃當場於甲○○腋下發
    現乙○被竊之皮包。
二、案經高雄市政府警察局左營分局報請臺灣高雄地方法院檢察署檢察官偵查起訴。
      理  由
一、訊據被告甲○○矢口否認有竊盜犯行，辯稱：伊當天因係農曆大年初二，見他人
    均有娘家可回，伊僅與女兒相依為命，一時失慮，乃在當日早上十一時多，在家
    中吃下三十多粒安眠藥、ＦＭ２七、八粒、鎮定劑四粒，想要自殺，於吃下安眠
    藥等藥劑後，迷迷糊糊的，伊不知做了何事云云。惟查，右揭犯罪事實，業據被
    告於警訊及偵訊時供承不諱，而被告於警訊時精神很好，應答正常，亦無昏睡情
    形，也無精神恍惚之情形，且當記者拍照時並將衣服遮起來等情，亦據證人張文
    生（即當時製作被告警訊筆錄之警員）於本院調查時結證在卷（見本院八十九年
    七月六日筆錄），再參酌被害人乙○於原審審理時到庭證稱：當時伊背包背在左
    肩，有二個年青人向伊說，有人伸手進伊背包內，伊發現小皮包掉了，小皮包被
    甲○○夾在腋下，當時甲○○精神很好，正常講話；於本院調查時則稱：她（指
    被告）當時很正常，且當時還和我搶皮包，當時被告說話不會語無倫次（見本院
    八十九年七月六日筆錄）等語；顯然被告當時並非處於精神恍惚及失常之狀態。
    而與乙○同行之證人王保有亦證稱：伊沒有看見甲○○偷，但小皮包在甲○○身
    上發現，甲○○當時有說，若不如此，小孩將沒有飯吃等語在卷，則以被害人、
    證人與被告均素不相識，當無故意誣攀之理，是被告於原審審理暨本院調查、審
    理時翻異前供，顯屬事後卸責之詞，尚難採信；此外復有贓物認領保管收據一紙
    在卷可憑，從而本件事證已明，被告竊盜犯行洵堪認定。
二、核被告所為，係犯刑法第三百二十條第一項之竊盜罪。被告曾於七十一年間因竊
    盜罪，經臺灣臺北地方法院判處有期徒刑六月，於七十一年十一月二十九日執行
    完畢；復於七十五年間因竊盜罪，經臺灣臺北地方法院判處有期徒刑四月，於七
    十六年二月二十日執行完畢；又七十六年、七十七年、七十八年、八十一年、八
    十二年、八十三年、八十四年、八十六年、八十八年均曾犯竊盜罪，前開犯行均
    經法院判處有期徒刑確定，現並因竊盜案在臺灣高雄女子監獄執行中，且其於八
    十三年間所犯之竊盜等罪，經法院判處有期徒刑一年六月確定，於八十六年二月
    二十一日縮短刑期假釋期滿執行完畢，此有臺灣高等法院被告全國前案紀錄表、
    臺灣高雄地方法院檢察署刑案資料查註紀錄表各一紙在卷可憑，被告於有期徒刑
    執行完畢後五年之內，再犯有期徒刑以上之本罪，係屬累犯，應依刑法第四十七
    條之規定，加重其刑。且被告前後所犯之竊盜罪多次，顯係有竊盜犯罪習慣之人
    ，應屬明確。
三、原審引用刑法第三百二十條一項、第四十七條、罰金罰鍰提高標準條例第一條前
    段、竊犯贓物犯保安處分條例第三條第一項第一款、第四條、第五條一項前段
    之規定，並審酌被告前已有多次竊盜前科，素行不佳，復不知悔改，及犯後猶飾
    詞圖卸，未見悔悟之念等情狀，量處有期徒刑一年二月。又認被告於七十六年、
    七十七年、七十八年、八十一年、八十二年、八十三年、八十四年、八十六年、
    八十八年均曾犯竊盜罪，且前開犯行均經法院判處有期徒刑確定，現並因竊盜案
    在臺灣高雄女子監獄執行中，有臺灣高等法院被告全國前案紀錄表、臺灣高雄地
    方法院檢察署刑案資料查註紀錄表各一紙附卷可按，以被告犯罪次數之多，及於
    刑之執行完畢或假釋出獄後即又再犯等情，足見其有犯罪習慣，且懶惰成性，為
    矯正其不良習性，因認公訴人聲請令入勞動場所強制工作，係屬適當，且有必要
    ，而依竊盜犯贓物犯保安處分條例第三條、第五條之規定，應於刑之執行前，令
    入勞動場所強制工作，併宣告強制工作及期間。其認事用法均無違誤，量刑亦甚
    允當。上訴人即被告空言否認犯行，提起上訴，指摘原判決不當，為無理由，應
    予駁回。
據上論斷，應依刑事訴訟法第三百六十八條，判決如主文。
本案經檢察官張其主到庭執行職務。
中    華    民    國     八十九     年       七       月     二十六   日
                              臺灣高等法院高雄分院刑事第五庭
                                  審判長法官  吳水木
                                        法官  惠光霞
                                        法官  陳朱貴
右正本證明與原本無異。
不得上訴。
                                      書記官  呂素珍
中    華民    國     八十九     年       七       月    二十八    日
附錄本判決論罪之法條：
刑法第三百二十條第一項
意圖為自己或第三人不法之所有，而竊取他人之動產者，為竊盜罪，處五年以下有期
徒刑、拘役或五百元以下罰金。
                                                                  Ｊ


司法院資訊處製作；財團法人民間司法改革基金會備份。
